最高法院刑事判決　　　　　　　　　　　　　　　九十一年度台上字第七０五九號
　　上 訴 人　台灣高等法院台南分院檢察署檢察官
　　被　　告　甲○○
　　　　　　　乙○○
右上訴人因被告等違反兒童及少年性交易防制條例案件，不服台灣高等法院台南分院
中華民國八十九年八月九日第二審判決（八十九年度少連上訴字第七九二號，起訴案
號：台灣台南地方法院檢察署八十九年度偵字第七七八號），提起上訴，本院判決如
左：
    主  文
原判決撤銷，發回台灣高等法院台南分院。
    理  由
本件原判決認定被告甲○○曾因違反麻醉藥品管理條例案件，經法院判處有期徒刑八
月，被告乙○○曾因賭博案件，經法院判處有期徒刑四月，分別於民國八十八年五月
二十八日，八十五年十月九日執行完畢，均不知悔改，復與綽號「排骨」之不知姓名
成年男子，基於共同之犯意，於八十九年一月三日晚間，在台南市○○路附近，由綽
號「排骨」交付甲○○，內容印有女子部分裸露照片，及「狂抽猛送，目擊現場」、
「多摩蘭ＳＥＸ、愛的教育」等文字之廣告物，旋由乙○○騎乘車牌號碼ＷＡＰ｜五
Ｏ號機車，載甲○○沿台南市○○路，將上開猥褻之色情廣告物，散布插放於不特定
自用小客車車窗。嗣於八十九年一月四日凌晨零時四十分許，在台南市○○○街、崇
德一街口，當場為警查獲。並扣得「狂抽猛送，目擊現場」、「多摩蘭ＳＥＸ、愛的
教育」等文字之廣告物一批等情。因而撤銷第一審判決，改判論處被告等共同散布猥
褻之物品罪刑（均累犯），固非無見。
惟查所謂猥褻之文字、圖畫或其他物品，係指在客觀上，足以刺激或滿足性慾，並引
起普通一般人羞恥或厭惡感而侵害社會性的道德感情，有礙社會風化之文字、圖畫或
物品而言。卷附被告等所散布之廣告物（小卡片）二張，一為裸女照，其上印有「狂
抽猛送、目擊現場、二十Ｈ、可刷卡」，並以放大之「狂抽猛送」美術字遮住乳房之
主要部分，下體部分則以放大之「目擊現場」美術字及特殊處理遮住；另一張則僅印
有「多摩蘭、愛的教育、ＳＥＸ、0000000」等文字（附於台南市警察局第一
分局刑案偵查卷第七頁）。該等廣告物何以係猥褻之物品，原判決未詳予闡釋說明，
遽論以上開之罪，已有未洽。又被告甲○○於偵查中供稱：「（扣案廣告紙）是『排
骨』交給我的，廣告紙是何先生在經營的，『排骨』說等我發完，隔日會再與我聯絡
，並當街交給我酬勞一百元。」等語。如果無訛，則「排骨」者及「何先生」何以出
資給被告等散布該廣告紙，其目的何在？而扣案之廣告物一在裸女照片上印有「狂抽
猛送、目擊現場」，一在其上印有「多摩蘭、愛的教育、ＳＥＸ」等文字，其顯示之
意義為何？且又註明「可刷卡」，並留有聯絡電話，其用意又何在？藉此是否足以引
誘、媒介、暗示或促使人為性交易之訊息，亦有欠明瞭而待究明。此因攸關被告等是
否成立兒童及少年性交易防制條例第二十九條之罪，原判決對此未詳予調查審認，剖
析明白，遽為判決，亦有可議。檢察官上訴意旨指摘原判決不當，非無理由，應認有
撤銷發回更審之原因。末查依卷附台灣高等法院被告全國前案紀錄之記載，乙○○前
因賭博案所處有期徒刑四月，係於八十六年三月八日執行完畢（第一審卷第十頁），
原判決記載為八十五年十月九日執行完畢，案經發回，更審時並應注意及之。
據上論結，應依刑事訴訟法第三百九十七條、第四百零一條，判決如主文。
中      華      民      國    九十一    年     十二     月     十二     日
                              最高法院刑事第三庭
                                  審判長法官  董  明  霈
                                        法官  林  茂  雄
                                        法官  王  居  財
                                        法官  張  祺  祥
                                        法官  李  伯  道
      右正本證明與原本無異
                                              書  記  官
中      華      民      國    九十一    年     十二     月     十九     日
